distr/hunspell/affix/v.aff
SFX 1   ити	    лять	[бвмпф]ити	#  вимовити  вимовлять 	        (Вони)
SFX 1   ити	    ять	    [дзлнрст]ити	#  входити  входять 		(Вони)

# НФ - у групах imprt0/1

SFX 1   іти	    жу  	[^у]діти		#  смердіти  смерджу		(Я)
SFX 1   іти	    жу  	рудіти		#  шарудіти  шаруджу		(Я)
SFX 1   іти	    у   	[^р]удіти		#  погудіти  погуду		(Я)
SFX 1   іти	    у   	[шж]іти		#  кишіти  кишу 		(Я)
SFX 1   сіти	шу  	сіти		#  висіти  вишу 		(Я)
SFX 1   тіти	чу  	[^с]тіти	#  летіти  лечу 		(Я)
SFX 1   стіти	щу  	стіти		#  шелестіти  шелещу 		(Я)
SFX 1   іти	    лю  	[бвмп]іти	#  шуміти  шумлю		(Я)
SFX 1   іти 	ю   	[нлр]іти	#  веліти  велю		        (Я)
SFX 1   іти	    иш  	іти		#  шепотіти  шепотиш		(Ти)
SFX 1   іти	    ить 	іти		#  шепотіти  шепотить		(Він)
SFX 1   іти	    имо 	іти		#  шепотіти  шепотимо		(Ми)
SFX 1   іти	    им  	іти		#  шепотіти  шепотим		(Ми)
SFX 1   іти	    ите 	іти		#  шепотіти  шепотите		(Ви)
SFX 1   іти	    ать 	шіти		#  кишіти  кишать		(Вони)
SFX 1   іти	    лять	[бвмп]іти	#  шуміти  шумлять 		(Вони)
SFX 1   іти	    ять 	[^бвмпш]іти	#  входити  входять		(Вони)

# НФ -іти (-діти визначається в гр imprt0/1)
SFX 1   іти	    и	[^д]іти		#  скрипіти  скрипи 		(Ти)
SFX 1   іти	    імо	[^д]іти		#  скрипіти  скрипімо		(Ми)
SFX 1   іти     ім	[^д]іти		#  скрипіти  скрипім		(Ми)
SFX 1   іти	    іть	[^д]іти		#  скрипіти  скрипіть 		(Ви)

# Дієслова з закінченням -нути
SFX 1   ути	    у	нути		#  тягнути  тягну 	(Я)
SFX 1   ути	    еш	нути		#  тягнути  тягнеш 	(Ти)
SFX 1   ути	    е	нути		#  тягнути  тягне 	(Він)
SFX 1   ути	    емо	нути		#  тягнути  тягнемо 	(Ми)
SFX 1   ути	    ем	нути		#  тягнути  тягнем 	(Ми)
SFX 1   ути	    ете	нути		#  тягнути  тягнете 	(Ви)
SFX 1   ути	    уть	нути		#  тягнути  тягнуть 	(Вони)

# НФ - у групах imprt0/1

# Дієслова з закінченням -бути
SFX 1   ти	    ду	    бути		#  забути  забуду 	(Я)
SFX 1   ти	    деш	    бути		#  забути  забудеш 	(Ти)
SFX 1   ти	    де	    бути		#  забути  забуде 	(Він)
SFX 1   ти	    демо	бути		#  забути  забудемо 	(Ми)
SFX 1   ти	    дем	    бути		#  забути  забудем 	(Ми)
SFX 1   ти	    дете	бути		#  забути  забудете 	(Ви)
SFX 1   ти	    дуть	бути		#  забути  забудуть 	(Вони)
SFX 1   ти	    дь	    бути		#  забути  забудь 	(Ти)
SFX 1   ти	    дьмо	бути		#  забути  забудьмо 	(Ми)
SFX 1   ти	    дьте	бути		#  забути  забудьте 	(Ви)

SFX 1   оти	    ю	оти		#  бороти  борю	        (Я)
SFX 1   оти 	еш	оти		#  бороти  бореш	(Ти)
SFX 1   оти 	е	оти		#  бороти  боре 	(Він)
SFX 1   оти 	емо	оти		#  бороти  боремо 	(Ми)
SFX 1   оти	    ем	оти		#  бороти  борем 	(Ми)
SFX 1   оти	    ете	оти		#  бороти  борете	(Ви)
SFX 1   оти	    ють	оти		#  бороти  борють	(Вони)
SFX 1   оти	    и	оти		#  бороти  бори	        (Ти)
SFX 1   оти	    імо	оти		#  бороти  борімо 	(Ми)
SFX 1   оти	    ім	оти		#  бороти  борім 	(Ми)
SFX 1   оти	    іть	оти		#  бороти  боріть 	(Ви)

SFX 1   їти	    ю	їти		#  клеїти  клею	        (Я)
SFX 1   ти  	ш	їти		#  клеїти  клеїш	(Ти)
SFX 1   ти  	ть	їти		#  клеїти  клеїть 	(Він)
SFX 1   ти  	мо	їти		#  клеїти  клеїмо 	(Ми)
SFX 1   ти  	м	їти		#  клеїти  клеїм 	(Ми)
SFX 1   ти  	те	їти		#  клеїти  клеїте	(Ви)
SFX 1   їти 	ять	їти		#  клеїти  клеять	(Вони)

# Т -зти, -бти, -вти (Т недоконаної форми, МБ доконаної)
SFX 1   ти	    у	[збв]ти		#  везти  везу		(Я)
SFX 1   ти	    еш	[збв]ти		#  везти  везеш 	(Ти)
SFX 1   ти  	е	[збв]ти		#  везти  везе 		(Він)
SFX 1   ти  	емо	[збв]ти		#  везти  веземо 	(Ми)
SFX 1   ти  	ем	[збв]ти		#  везти  везем 	(Ми)
SFX 1   ти  	ете	[збв]ти		#  везти  везете	(Ви)
SFX 1   ти  	уть	[збв]ти		#  везти  везуть	(Вони)
# МН 
SFX 1   ебти	іб	ебти		#  гребти  гріб		(Я, Ти, Він)
SFX 1   езти	із	езти		#  везти  віз		(Я, Ти, Він)
SFX 1   зти	    з	[^е]зти		#  гризти  гриз		(Я, Ти, Він)
SFX 1   ти	    ів	евти		#  ревти  ревів		(Я, Ти, Він)
SFX 1   вти	    в	[^е]вти		#  пливти  плив		(Я, Ти, Він)
SFX 1   бти	    б	[ву]бти		#  скубти  скуб		(Я, Ти, Він)

SFX 1   ебти	ібши	ебти		#  гребти  грібши		(Я, Ти, Він)
SFX 1   езти	ізши	езти		#  везти  візши		(Я, Ти, Він)
SFX 1   ти	    ши	    [^е]зти		#  гризти  гризши		(Я, Ти, Він)
SFX 1   ти	    ши	    [ву]бти		#  гризти  гризши		(Я, Ти, Він)

SFX 1   ти	ь	ізти		#  лізти  лізь		(Ти)
SFX 1   ти	и	[^і]зти		#  везти  вези		(Ти)
SFX 1   ти	и	[бв]ти		#  везти  вези		(Ти)
SFX 1   ти	ьмо	ізти		#  лізти  лізьмо 	(Ми)
SFX 1   ти	імо	[^і]зти		#  везти  везімо 	(Ми)
SFX 1   ти	ім	[^і]зти		#  везти  везім 	(Ми)
SFX 1   ти	імо	[бв]ти		#  везти  везімо 	(Ми)
SFX 1   ти	ім	[бв]ти		#  везти  везім 	(Ми)
SFX 1   ти	ьте	ізти		#  лізти  лізьте 	(Ви)
SFX 1   ти	іть	[^і]зти		#  везти  везіть 	(Ви)
SFX 1   ти	іть	[бв]ти		#  везти  везіть 	(Ви)

# Дієслова з закінченням -сти (також див. гр. /v2, /v3 та /v4)
# винят.: пасти-пасла, нести-несла, трясти-трясла - в гр. /v2
SFX 1   сти	    ла	    [^о]сти		#  плести  плела	(Вона)
SFX 1   сти	    ло	    [^о]сти		#  плести  плело 	(Воно)
SFX 1   сти	    ли	    [^о]сти		#  плести  плели 	(Вони)
SFX 1   сти	    сла	    ости		#  рости  росла		(Вона)
SFX 1   сти	    сло	    ости		#  рости  росло 	(Воно)
SFX 1   сти	    сли	    ости		#  рости  росли 	(Вони)

SFX 1   ти	    ту	    ости		#  рости  росту		(Я)
SFX 1   ти	    теш	    ости		#  рости  ростеш 	(Ти)
SFX 1   ти	    те	    ости		#  рости  росте 	(Він)
SFX 1   ти	    темо	ости		#  рости  ростемо 	(Ми)
SFX 1   ти	    тем	    ости		#  рости  ростем 	(Ми)
SFX 1   ти	    тете	ости		#  рости  ростете	(Ви)
SFX 1   ти	    туть	ости		#  рости  ростуть	(Вони)

SFX 1   сти	    ту	    [еі]сти		#  цвісти  цвіту	(Я)
SFX 1   сти	    теш	    [еі]сти		#  цвісти  цвітеш 	(Ти)
SFX 1   сти	    те	    [еі]сти		#  цвісти  цвіте 	(Він)
SFX 1   сти	    темо	[еі]сти		#  цвісти  цвітемо 	(Ми)
SFX 1   сти	    тем	    [еі]сти		#  цвісти  цвітем 	(Ми)
SFX 1   сти	    тете	[еі]сти		#  цвісти  цвітете	(Ви)
SFX 1   сти	    туть	[еі]сти		#  цвісти  цвітуть	(Вони)
SFX 1   сти	    ти  	[еі]сти		#  плести  плети	(Ти)
SFX 1   сти	    тімо	[еі]сти		#  плести  плетімо 	(Ми)
SFX 1   сти	    тім 	[еі]сти		#  плести  плетім 	(Ми)
SFX 1   сти	    тіть	[еі]сти		#  плести  плетіть 	(Ви)

SFX 1   сти    ду      усти            #  густи  гуду  (Я)
SFX 1   сти    деш     усти            #  густи  гудеш       (Ти)
SFX 1   сти    де      усти            #  густи  гуде        (Він)
SFX 1   сти    демо    усти            #  густи  гудемо      (Ми)
SFX 1   сти    дем     усти            #  густи  гудем       (Ми)
SFX 1   сти    дете    усти            #  густи  гудете      (Ви)
SFX 1   сти    дуть    усти            #  густи  гудуть      (Вони)

SFX 1   сти    ю      исти            #  гнисти  гнию  (Я)
SFX 1   сти    єш     исти            #  гнисти  гниєш       (Ти)
SFX 1   сти    є      исти            #  гнисти  гниє        (Він)
SFX 1   сти    ємо    исти            #  гнисти  гниємо      (Ми)
SFX 1   сти    єм     исти            #  гнисти  гниєм       (Ми)
SFX 1   сти    єте    исти            #  гнисти  гниєте      (Ви)
SFX 1   сти    ють    исти            #  гнисти  гниють      (Вони)
SFX 1   сти	   в	  исти		      #  гнисти  гнив 	(Я, Ти, Він)
SFX 1   сти	   вши	  исти		      #  гнисти  гнивши
SFX 1   сти    й      исти            #  гнисти  гний                  (Ти)
SFX 1   сти    ймо    исти            #  гнисти  гниймо         (Ми)
SFX 1   сти    йте    исти            #  гнисти  гнийте         (Ви)

SFX 1   яти    ю      лляти            #  налляти  наллю       (Я)
SFX 1   яти    єш     лляти            #  налляти  наллєш       (Ти)
SFX 1   яти    є      лляти            #  налляти  гуде        (Він)
SFX 1   яти    ємо    лляти            #  налляти  гудемо      (Ми)
SFX 1   яти    єм     лляти            #  налляти  гудем       (Ми)
SFX 1   яти    єте    лляти            #  налляти  гудете      (Ви)
SFX 1   яти    ють    лляти            #  налляти  гудуть      (Вони)
SFX 1   яти    яй      лляти             #  налляти  гуди                  (Ти)
SFX 1   яти    яймо    лляти             #  налляти  учімо         (Ми)
SFX 1   яти    яйте    лляти             #  налляти  учіть         (Ви)

SFX 1   ути    му      (^|[^з])дути            #  дути  дму    (Я)
SFX 1   ути    меш     (^|[^з])дути            #  дути  дмеш   (Ти)
SFX 1   ути    ме      (^|[^з])дути            #  дути  дме    (Він)
SFX 1   ути    мемо    (^|[^з])дути            #  дути  дмемо  (Ми)
SFX 1   ути    мем     (^|[^з])дути            #  дути  дмем   (Ми)
SFX 1   ути    мете    (^|[^з])дути            #  дути  дмете  (Ви)
SFX 1   ути    муть    (^|[^з])дути            #  дути  дмуть  (Вони)
# НФ -ивати
#ути   ми      (^|[^з])дути            #  дути  дми    (Ти)
#ути   мімо    (^|[^з])дути            #  дути  дмімо  (Ми)
#ути   мім     (^|[^з])дути            #  дути  дмім   (Ми)
#ути   міть    (^|[^з])дути            #  дути  дміть  (Ви)

SFX 1   дути    ідму      здути            #  дути  дму    (Я)
SFX 1   дути    ідмеш     здути            #  дути  дмеш   (Ти)
SFX 1   дути    ідме      здути            #  дути  дме    (Він)
SFX 1   дути    ідмемо    здути            #  дути  дмемо  (Ми)
SFX 1   дути    ідмем     здути            #  дути  дмем   (Ми)
SFX 1   дути    ідмете    здути            #  дути  дмете  (Ви)
SFX 1   дути    ідмуть    здути            #  дути  дмуть  (Вони)
# НФ -ивати
#дути   ідми      здути            #  дути  дми    (Ти)
#дути   ідмімо    здути            #  дути  дмімо  (Ми)
#дути   ідмім     здути            #  дути  дмім   (Ми)
#дути   ідміть    здути            #  дути  дміть  (Ви)

# -лясти
SFX 1   сти	    ну  	лясти		#  клясти  кляну	(Я)
SFX 1   сти	    неш 	лясти		#  клясти  клянеш 	(Ти)
SFX 1   сти	    не  	лясти		#  клясти  кляне 	(Він)
SFX 1   сти	    немо	лясти		#  клясти  клянемо 	(Ми)
SFX 1   сти	    нем 	лясти		#  клясти  клянем 	(Ми)
SFX 1   сти	    нете	лясти		#  клясти  клянете	(Ви)
SFX 1   сти	    нуть	лясти		#  клясти  клянуть	(Вони)
SFX 1   сти 	ни  	лясти		#  клясти  кляни	(Ти)
SFX 1   сти 	німо	лясти		#  клясти  клянімо 	(Ми)
SFX 1   сти 	нім 	лясти		#  клясти  клянім 	(Ми)
SFX 1   сти 	ніть	лясти		#  клясти  кляніть	(Ви)

SFX 1   сти	    в   	[аіуя]сти	#  прясти  пряв		(Я, Ти, Він)
SFX 1   ести	ів  	ести		#  плести  плів		(Я, Ти, Він)
SFX 1   ости	іс  	ости		#  рости  ріс		(Я, Ти, Він)
SFX 1   сти	    вши 	[іяа]сти	#  прясти  прявши
SFX 1   ести	івши	ести		#  плести  плівши
SFX 1   ости	ісши	ости		#  вирости  вирісши


SFX 1   и	    и   	ости		#  рости  рости         (Ти) перекр. з inf
SFX 1   и	    імо 	ости		#  рости  ростімо 	(Ми)
SFX 1   и	    ім  	ости		#  рости  ростім 	(Ми)
SFX 1   и	    іть 	ости		#  рости  ростіть 	(Ви)

SFX 1   'ясти	ну	    (^|[^зс])п'ясти		#  п'ясти  пну		(Я)
SFX 1   'ясти	неш	    (^|[^зс])п'ясти		#  п'ясти  пнеш		(Ти)
SFX 1   'ясти	не	    (^|[^зс])п'ясти		#  п'ясти  пне 		(Він)
SFX 1   'ясти	немо	(^|[^зс])п'ясти		#  п'ясти  пнемо 	(Ми)
SFX 1   'ясти	нем	    (^|[^зс])п'ясти		#  п'ясти  пнем 	(Ми)
SFX 1   'ясти	нете	(^|[^зс])п'ясти		#  п'ясти  пнете		(Ви)
SFX 1   'ясти	нуть	(^|[^зс])п'ясти		#  п'ясти  пнуть		(Вони)
SFX 1   'ясти	ни	    (^|[^зс])п'ясти		#  п'ясти  пни		(Ти)
SFX 1   'ясти	німо	(^|[^зс])п'ясти		#  п'ясти  пнімо		(Ми)
SFX 1   'ясти	нім	    (^|[^зс])п'ясти		#  п'ясти  пнім		(Ми)
SFX 1   'ясти	ніть	(^|[^зс])п'ясти		#  п'ясти  пніть		(Ви)

SFX 1   п'ясти	іпну    [з]п'ясти		#  розп'ясти  розіпну		(Я)
SFX 1   п'ясти	іпнеш	[з]п'ясти		#  розп'ясти  розіпнеш		(Ти)
SFX 1   п'ясти	іпне	[з]п'ясти		#  розп'ясти  розіпне 		(Він)
SFX 1   п'ясти	іпнемо	[з]п'ясти		#  розп'ясти  розіпнемо 	(Ми)
SFX 1   п'ясти	іпнем	[з]п'ясти		#  розп'ясти  розіпнем 	(Ми)
SFX 1   п'ясти	іпнете	[з]п'ясти		#  розп'ясти  розіпнете		(Ви)
SFX 1   п'ясти	іпнуть	[з]п'ясти		#  розп'ясти  розіпнуть		(Вони)
SFX 1   п'ясти	іпни	[з]п'ясти		#  розп'ясти  розіпни		(Ти)
SFX 1   п'ясти	іпнімо	[з]п'ясти		#  розп'ясти  розіпнімо		(Ми)
SFX 1   п'ясти	іпнім	[з]п'ясти		#  розп'ясти  розіпнім		(Ми)
SFX 1   п'ясти	іпніть	[з]п'ясти		#  розп'ясти  розіпніть		(Ви)

SFX 1   сп'ясти	зіпну   сп'ясти		#  сп'ясти  зіпну		(Я)
SFX 1   сп'ясти	зіпнеш	сп'ясти		#  сп'ясти  зіпнеш		(Ти)
